臺灣高等法院刑事判決　　　　　　　 100年度上易字第1085號
上　訴　人　臺灣臺北地方法院檢察署檢察官
上　訴　人
即　被　告　姜輯翰
　　　　　　范盛賢
被　　　告　徐俊銘
　　　　　　陳郁潔
　　　　　　陳潔孝
上列上訴人因詐欺案件，不服臺灣臺北地方法院99年度易字第
3415號，中華民國100 年4 月1 日第一審判決（起訴案號：臺灣
臺北地方法院檢察署99年度偵字第19632 號），提起上訴，本院
判決如下：
    主  文
原判決關於姜輯翰、范盛賢部分均撤銷。
姜輯翰犯幫助詐欺罪，貳罪，各處有期徒刑肆月。又犯共同詐欺
罪，參罪，各處有期徒刑玖月，扣案如附表三編號11至17、21、
22、24至35號所示之物（扣除標號11、35號所示之SIM 卡），均
沒收。應執行有期徒刑貳年拾月，扣案如附表三編號11至17、21
、22、24至35號所示之物（扣除標號11、35號所示之SIM 卡），
均沒收。
范盛賢犯共同詐欺罪，參罪，各處有期徒刑捌月，扣案如附表三
編號11至17、21、22、24至35號所示之物（扣除標號11、35號所
示之SIM 卡），均沒收。應執行有期徒刑壹年拾月，扣案如附表
三編號11至17、21、22、24至35號所示之物（扣除標號11、35號
所示之SIM 卡），均沒收。
范盛賢被訴對張寒雲、陳郁帆犯詐欺罪部分，無罪。
其他上訴駁回，陳潔孝緩刑參年。。
    事  實
一、徐俊銘前於民國95年間因重利案件，經臺灣新竹地方法院95
    年度竹簡字第991 號判處有期徒刑3 月確定，於96年1 月10
    日易科罰金執行完畢。
二、徐俊銘、陳郁潔均明知姓名年籍不詳綽號「小武」之成年男
    子係詐欺集團成員，竟與該綽號「小武」之男子及其所屬大
    陸地區詐騙集團成員共同基於意圖為自己不法所有之犯意聯
    絡，自99年2 、3 月起，由「小武」在知名拍賣網站刊登商
    品廣告，引誘不特定民眾標購，俟民眾聯絡表明有意購買並
    將價金匯入指定人頭帳戶後，徐俊銘、陳郁潔即依「小武」
    指示持金融卡提領款項，如民眾要求貨到付款，則由徐俊銘
    、陳郁潔寄送內裝空白CD或紅茶之宅急便至指定處所，用以
    取得宅急便開立之收據，徐俊銘、陳郁潔隨即將上開收據或
    編號傳送予買受人，取信買受人，俟買受人匯入款項，徐俊
    銘、陳郁潔以相同手法提領詐得之款項，其等並獲取約詐得
    金額之10% 作為報酬（徐俊銘獲取4%、陳郁潔獲取4%-6% ）
    。陳郁潔另收集不特定人所有之人頭帳戶存摺及金融卡，並
    將收購之帳戶存摺及金融卡以每本1 萬3000元出售予徐俊銘
    ，由徐俊銘以簡訊傳送帳號予詐欺集團成員持之提領贓款，
    而以此等方式參與該詐欺集團之運作。該「小武」所屬之詐
    欺集團成員先後向附表一所示之被害人楊正雄等6 人施用如
    附表一所示之詐騙方式，致楊正雄等6 人陷於錯誤而匯款至
    如附表一所載之人頭帳戶內，並遭詐騙集團成員提領一空（
    詐騙之時間、方式、金額、被害人及所使用之人頭帳戶明細
    ，均詳如附表一所載），陳郁潔因此從中獲利約4 、5 仟元
    ，並分別扣得如附表三編號4 及6-9 所示之物。
三、陳郁潔與陳潔孝係姐弟關係，陳潔孝雖非「小武」為首詐騙
    集團成員，惟其亦明知陳郁潔係從事詐騙不法行為，竟基於
    幫助詐欺之犯意，於99年9 月28日晚上9 時多因搭乘陳郁潔
    所駕駛之自用小客車返家途中，陳郁潔因想檢視其所屬詐騙
    集團使用之蔡岳仲（由臺灣嘉義地方法院另案判處罪刑）所
    有之陽信商業銀行光華分行帳號「000-00000000000008」號
    帳戶（即附表一編號1 之人頭帳戶）是否已被列為警示帳戶
    ，故於同日晚間9 時45分指示陳潔孝持該帳戶之金融卡至前
    往超商之自動櫃員機插卡測試該帳戶是否已被列為警示帳戶
    ，陳郁潔再向其詐騙集團成員回報，使詐騙集團成員得以利
    用上開帳戶作為詐欺取財犯罪之提領工具。嗣因警方自該超
    商所設自動櫃員機內之影像有錄到陳潔孝操作之畫面，於查
    獲陳郁潔而查知上情。
四、姜輯翰明知陳萬欽（業於大陸地區被查獲）係詐騙集團之首
    腦，且明知申請金融帳戶使用乃輕而易舉之事，一般人無故
    取得他人金融帳戶使用之行徑常與侵害財產性犯罪之需要密
    切相關，可預見將自己之帳戶提供予他人使用，可能幫助他
    人為詐欺犯行，竟仍基於幫助詐欺之不確定故意，於民國99
    年6 月間某日，將其所有渣打商業銀行新屋分行帳號000000
    00000000號之帳戶（下稱姜輯翰渣打銀行帳戶）予陳萬欽使
    用，嗣該陳萬欽為首之詐騙集團成員意圖為自己不法之所有
    ，先後向附表二編號1 、2 所示之被害人張寒雲、陳郁帆二
    人施用如附表二編號1 、2 所示之詐騙方式，致張寒雲、陳
    郁帆均陷於錯誤而匯款至上開姜輯翰渣打銀行帳戶，並遭詐
    騙集團成員提領一空（詐騙之時間、方式、金額，均詳如附
    表二編號1 、2 所載）。
五、嗣於99年7 月下旬間，姜輯翰察覺其所有上開渣打銀行帳戶
    已列為警示帳戶，惟仍依陳萬欽之建議，加入該詐騙集團，
    與集團間其他成員共同分工對不特定人行詐騙行為。另范盛
    賢於99年7 月間得知姜輯翰加入詐騙集團，獲利頗豐，亦經
    由姜輯翰之介紹，經陳萬欽同意，亦加入該集團為成員，共
    同分工對不特定人行詐騙行為。二人即於99年7 月底開始，
    共同基於意圖為自己不法所有之犯意聯絡，由陳萬欽在知名
    拍賣網站刊登商品廣告，引誘不特定民眾標購，俟民眾聯絡
    表明有意購買，即要求民眾將款項匯入指定之人頭帳戶等方
    式後，隨即指示姜輯翰、范盛賢在臺灣提領詐得之款項，姜
    輯翰並獲取詐得款項之5%或10% 作為報酬（如由陳萬欽所提
    供之人頭帳戶獲取詐得款項之5%、如由姜輯翰所提供之人頭
    帳戶則獲取詐得款項之10% ），范盛賢則獲取詐得款項之10
    % 作為報酬。姜輯翰、范盛賢並收購人頭帳戶供該詐騙集團
    使用，姜輯翰另行收購黃士豪、龔英仁之郵局存簿（帳號分
    別為0000000000000 、00000000000000），簡瓊章之郵局存
    簿（帳號00000000000000）、合作金庫存摺（帳號00000000
    00000 ）及各該帳戶之金融卡（含密碼）、印章，彭彥銓之
    渣打銀行金融卡（卡號0000000000000000）；范盛賢收購陳
    榮昌、簡上鈜之郵局存簿、金融卡（含密碼），姜義行之渣
    打銀行存摺（帳號00000000000000）、郵局存簿（帳號0000
    0000000000）及各該帳戶之金融卡（含密碼），而以此等方
    式參與該詐欺集團之運作。該陳萬欽所屬之詐欺集團成員先
    後向附表二編號3 、4 、5 所示之被害人謝崇孝、鍾玠融、
    吳宗澤等三人施用如附表二編號3 、4 、5 所示所示之詐騙
    方式，致謝崇孝、鍾玠融、吳宗澤等人陷於錯誤而匯款至如
    附表二編號3 、4 、5 所示之人頭帳戶內，並遭詐騙集團成
    員提領一空（詐騙之時間、方式、金額、被害人及所使用之
    人頭帳戶明細，均詳如附表二所載），姜輯翰、范盛賢因此
    分別從中獲利約2 、3 萬元及3 萬多元，並分別扣得如附表
    三編號11-17、21-22、24-35號所示之物。
六、案經內政部警政署刑事警察局報請臺灣臺北地方法院檢察署
    檢察官偵查後起訴。
    理  由
壹、有罪部分
一、事實二、三部分：
  (一)上揭事實，業據被告徐俊銘、陳郁潔、陳潔孝等人於偵查、
    原審及本院審理中皆坦承不諱，核與被害人楊正雄、鄭旭志
    、陳泓儒、林令珠、林瀚澄、葉育倫等人陳述之情節大致相
    符，並有被害人鄭旭志、陳泓儒、林令珠、林瀚澄、楊正雄
    提供之網頁資料、交易明細、宅急便單據、內政部警政署反
    詐騙案件紀錄表、受理詐騙帳戶通報警示簡便格式表、郵政
    國內匯款執據、奇摩拍賣網頁列印資料、國泰世華myATM 轉
    出明細查詢表、華南商業銀行存摺交易明細表及劉建呈新營
    郵局帳戶申請書、交易明細表等件附卷可參，足認被告等人
    上揭任意性自白與事實相符，應可採信。
  (二)就被告徐俊銘、陳郁潔所為事實二之犯行，其等均係詐欺集
    團成員，或負責領款擔任車手，或為該集團蒐購帳戶，或為
    集團送貨至被害人處，所為係構成要件行為，為正犯。而被
    告陳潔孝明知陳郁潔係詐騙集團成員，猶為之持金融卡測試
    人頭帳戶之效力，係基於幫助詐騙集團成員犯詐欺取財罪，
    為幫助犯。
二、事實四部分：
    訊據被告姜輯翰固承稱其有交付所有之上開渣打銀行帳戶予
    陳萬欽使用，及如附表二編號1 、2 所示之被害人張寒雲、
    陳郁帆確實遭陳萬欽所屬詐欺集團詐騙而匯入款項至其渣打
    銀行帳戶內等事實，惟否認有幫助陳萬欽所屬詐欺集團之犯
    意，辯稱：是陳萬欽騙伊說他有朋友要匯錢進來，因為他人
    在大陸沒有辦法匯錢，要伊幫他忙，後來他就找一個綽號叫
    做「小冬瓜」的人過來跟伊拿金融卡，伊也覺得奇怪，伊不
    想給，但他有威脅我云云。經查：
  (一)如附表二編號1 、2 所示之被害人張寒雲、陳郁帆有於如附
    表二所示之時間、方法遭陳萬欽所屬詐欺集團詐騙而匯入款
    項至被告姜輯翰所有渣打銀行帳戶內等事實，業據張寒雲、
    陳郁帆於警詢中指訴明確，復有張寒雲所提供之銀行匯款單
    3紙（19632號偵卷三第199頁），及陳郁帆提供之銀行自動
    櫃員機交易明細單3紙、合作金庫存摺影本（19632號偵卷二
    第199頁）等資料在卷可稽，此部分事實堪以認定。
  (二)被告姜輯翰雖否認與陳萬欽間有幫助犯意，並以前詞置辯。
    然按一般國人向金融機構開設帳戶，雖無任何法令限制，然
    事關存戶個人財產權益之保障，其與儲戶存摺、印章、金融
    卡相結合，專屬性、私密性更形提高，除非本人或與本人具
    密切之關係者，難認有何理由可自由使用私人之存摺、印鑑
    及金融卡，一般人亦均有應妥善保管前開物件，防止被他人
    冒用之認知，一旦有人刻意收集他人帳戶使用，依一般常識
    ，極易判斷係隱身幕後之人基於使用別人之帳戶，躲避存提
    款不易遭人循線追查之考慮而為，自可產生與不法犯罪目的
    相關之合理懷疑。且日常生活常見不法之徒利用他人帳戶以
    掩人耳目進行之不法行為中，最常見者不外乎詐騙他人錢財
    ，一般稍具知識之人，對此情形絕難諉以不知。如前所述，
    被告在意識清楚之狀態下，並非遺失上開帳戶之存摺、金融
    卡、密碼，而同意交由他人使用，其擅將所申請開立之帳戶
    提供他人，對該帳戶之利用情形復未積極探查，且被告其後
    未久即該入該集團為成員（即事實五部分），其有容認其帳
    戶供他人作為詐欺犯罪時使用之未必故意，亦甚灼然。被告
    姜輯翰否認知情云云，自不可採。
  (三)又檢察官以被告姜輯翰於99年3 、4 月間即加入該詐騙集團
    ，故認被告姜輯翰於附表二編號1 、2 所為係正犯行為。然
    被告於偵查、原審及本院審理時均一再供稱：被害人張寒雲
    、陳郁帆部分，伊係借帳戶給陳萬欽使用，至99年7 月以後
    才加以該集團等語。且查卷內亦無證據足資證明被告姜輯翰
    就被害人張寒雲、陳郁帆部分有參與實際詐騙及擔任車手之
    領款工等，其自始又均否認有實際參與詐騙該二人之行為，
    尚難認被告姜輯翰就被害人張寒雲、陳郁帆部分，與集團成
    員間有共同詐欺取財之犯意聯絡及行為分擔，自應認被告提
    供存摺、金融卡及密碼與陳萬欽使用之犯行，僅止於幫助詐
    欺之犯意，而為詐欺構成要件以外之行為。公訴意旨以被告
    此部分所為係共同正犯行為，尚有誤會。
三、事實五部分：
  (一)訊據被告姜輯翰、范盛賢對於有收購如事實欄所述之帳戶，
    及姜輯翰對附表二編號4 、5 所示之共同詐欺犯行，范盛賢
    對附表二編號3 、4 所示之共同詐欺犯行，均坦認不諱，惟
    姜輯翰否認附表二編號3 部分、范盛賢否認附表二編號5部
    分，被告姜輯翰辯稱：附表二編號3 被害人謝崇孝部分與伊
    無關，伊沒有去領錢云云，被告范盛賢辯稱：附表二編號5
    被害人吳宗澤部分與伊無關，伊沒有去領錢云云。
  (二)附表二編號3 被害人謝崇孝、4 被害人鍾玠融、5 被害人吳
    宗澤等人，於如附表二編號3 、4 、5 所示之時間有遭詐騙
    如附表二所示之金額等事實，均為被告姜輯翰、范盛賢二人
    所不爭執，且據被害人謝崇孝、鍾玠融、吳宗澤等人於警詢
    中指證明確，並有吳宗澤提出之郵政自動櫃員機交易明細表
    1 份（19632 號偵卷一第128 頁），謝崇孝提出之郵政跨行
    匯款申請書1 份、渣打銀行自動櫃員機交易明細表7 張、郵
    政自動櫃員機交易明細表1 份（19632號偵卷三第183 、184
    、185頁），鍾玠融提出之渣打銀行自動櫃員機交易明細表5
    張、第一銀行銀行自動櫃員機交易明細表2張（19632號偵卷
    三第189、190、191頁）等件為證，被害人謝崇孝、鍾玠融
    、吳宗澤等人確有如附表二編號3、4、5所示之遭被告姜輯
    翰、范盛賢所屬之詐騙集團之詐欺犯行，堪以認定。
  (三)被告姜輯翰、范盛賢雖以前詞置辯，分別否認有參與如附表
    二編號3 、5 部分犯行。惟查：被告姜輯翰、范盛賢二人在
    以陳萬欽為首之詐騙集團中，除擔任領款之車手工作外，另
    有為該集團收購人頭帳戶供詐騙被害人匯款使用，其中被告
    姜輯翰收購者係黃士豪、龔英仁之郵局存簿（帳號分別為00
    00000000000 、00000000000000），簡瓊章之郵局存簿（帳
    號00000000000000）、合作金庫存摺（帳號000000000000 0
    ）及各該帳戶之金融卡（含密碼）、印章，彭彥銓之渣打銀
    行金融卡（卡號0000000000000000）；被告范盛賢有收購陳
    榮昌、簡上鈜之郵局存簿、金融卡（含密碼），姜義行之渣
    打銀行存摺（帳號00000000000000）、郵局存簿（帳號0000
    0000000000）及各該帳戶之金融卡（含密碼）等事實，亦為
    被告二人於偵查、原審及本院審理時所不否認，且被告姜輯
    翰於99年8 月25日遭警拘提到案時，警方在其住處有查得上
    開黃士豪、龔英仁、簡瓊章、彭彥銓等之金融帳戶資料，有
    被告姜輯翰之警詢筆錄及扣押物品目錄表一份在卷可稽（
    19632 號偵卷三第70-76 頁、19632 號偵卷一第153 、154
    頁）；及被告范盛賢於99年8 月25日遭警拘提到案時，警方
    確在其使用自用小客車上查得上開陳榮昌、簡上鈜、姜義行
    等人之金融帳戶資料，有被告范盛賢之警詢筆錄及扣押物品
    目錄表一份在卷可稽（19632 號偵卷三第125-132頁、19632
    號偵卷一第158- 160頁）；故被告二人與該集團成員間之犯
    意聯絡自非僅以擔任車手領款之分工而判斷。再附表二編號
    5 被害人吳宗澤係匯款至彭彥銓之人頭帳戶，由被告姜輯翰
    擔任車手領款，惟依被告姜輯翰於警詢所供，該帳戶係由被
    告范盛賢帶同彭彥銓至渣打銀行湖口分行開戶，再賣給陳萬
    欽做為人頭帳戶（19632 號偵卷一第64頁），益證，被告姜
    輯翰、范盛賢於集團角色不僅係領款車手而已，其等更負責
    蒐購人頭帳戶供集團使用。而意思之聯絡並不限於事前有所
    謀議，即僅於行為當時有共同犯意之聯絡者，亦屬之，且其
    表示之方法，亦不以明示通謀為必要，即相互間有默示之合
    致，亦無不可；共同正犯間，非僅就其自己實施之行為負其
    責任，並在犯意聯絡之範圍內，對於他共同正犯所實施之行
    為，亦應共同負責；共同實施犯罪行為之人，在合同意思範
    圍以內，各自分擔犯罪行為之一部，相互利用他人之行為，
    以達其犯罪之目的者，即應對於全部所發生之結果，共同負
    責；即共同正犯，只須具有犯意聯絡及行為分擔，而不問犯
    罪動機起於何人，亦不問每一階段犯行，均應共同參加（最
    高法院32年上字第1905號、73年臺上字第2364號判例、90年
    度臺上字第5353號、第3205號、93年度臺上字第10 33 號判
    決要旨參照）。查被告姜輯翰、范盛賢係陳萬欽詐騙集團成
    員，就各該集團係以各種之詐欺方式，以取信被害人詐騙財
    物之行為，知之甚詳，顯係與其他詐騙集團成員，有各自分
    擔犯罪行為之一部分，分工合作並相互利用他人之行為以達
    犯罪之目的，是縱渠等並未親自參與每一階段之犯行，惟其
    等非僅車手而已，有負責為集團收購人頭帳戶，已經本院認
    定如上，則其等該集團內其他共犯之犯行，自均負共同正犯
    之責。被告姜輯翰猶以附表二編號3 被害人謝崇孝部分伊沒
    有去領錢，及被告范盛賢以附表二編號5 被害人吳宗澤部分
    伊沒有去領錢而否認有共同詐欺犯行，自不可採。
四、綜上所述，本件事證已臻明確，被告徐俊銘、陳郁潔、陳潔
    孝、姜輯翰、范盛賢犯行堪以認定，應依法論科。
五、論罪科刑：
    核被告徐俊銘、陳郁潔就事實二、被告姜輯翰、范盛賢就事
    實四所為，均係犯刑法第339 條第1 項詐欺取財既遂罪，被
    告陳潔孝就事實三、被告姜輯翰就事實四所為，均係犯刑法
    第30條第1 項、第339 條第1 項之幫助詐欺取財罪。被告徐
    俊銘、陳郁潔就事實二所示詐欺取財犯行，彼此間並均與該
    綽號「小武」之成年男子及其所屬之詐欺集團成員間，被告
    姜輯翰、范盛賢就事實四所示詐欺取財犯行，彼此間並均與
    陳萬欽及其所屬之詐欺集團成員間，均有犯意聯絡及行為分
    擔，應論以共同正犯。又被告姜輯翰就事實四部分（即附表
    二編號1 、2 之被害人張寒雲、陳郁帆部分）係幫助犯行為
    ，公訴意旨認其係共同正犯，自有未洽，併予敘明。再被告
    徐俊銘、陳郁潔、姜輯翰、范盛賢四人所犯上開各罪間，犯
    罪時間不同，被害法益亦不同，犯意各別，行為互殊，均應
    分論併罰。又被告徐俊銘前於95年間因重利案件，經臺灣新
    竹地方法院95年度竹簡字第991號判處有期徒刑3月確定，於
    96年1月10日執行完畢，其於徒刑執行完畢後，5年以內故意
    再犯本件有期徒刑以上之罪，為累犯，應依刑法第47條第1
    項規定，加重其刑。又被告陳潔孝就事實三、被告姜輯翰就
    事實四所犯之幫助詐欺罪，應依刑法第30條第2項規定，按
    正犯之刑減輕之。
六、駁回理由（被告徐俊銘、陳郁潔、陳潔孝部分）
    原審以被告徐俊銘、陳郁潔、陳潔孝三人犯罪事證均明確，
    適用刑法第28條、第30條、第339 條第1 項、第41條第1 項
    、第47條第1 項，刑法施行法第1 條之1 等規定，並審酌被
    告徐俊銘、陳郁潔二人均年輕力壯，為圖私利，而參與詐欺
    集團之運作致使附表一之被害人受有財產損害，危害社會交
    易安全秩序甚鉅，所為實不可取，惟念及被告犯後均坦承犯
    行，態度良好，且由被告徐俊銘賠償被害人所受騙之金額，
    犯罪所生損害已降至最低，並參酌被告犯罪動機、手段、家
    庭狀況等一切情狀，及審酌被告陳潔孝上揭行為，將助長犯
    罪之不良風氣，仍執意為之，實不可取，惟念及被告犯後坦
    承犯行，犯罪後態度良好，且被告陳潔孝本身並未實際參與
    詐欺取財之行為，及被害人所受之金錢損害已獲賠償等一切
    情狀，就被告徐俊銘所犯共同詐欺罪，六罪，均量處有期徒
    刑4 月，定應執行刑為有期徒刑1 年2 月；就被告陳郁潔所
    犯共同詐欺罪，六罪，均量處有期徒刑3 月，定應執行刑為
    有期徒刑8 月，及就扣案如附表三編號4 所示之物、扣案如
    附表三編號6-9 所示之物（扣除標號9 所示之SIM 卡），依
    刑法第38條第1 項第2 款規定分別對被告徐俊銘、陳郁潔諭
    知沒收【據上論結欄漏未引用刑法第38條第1 項第2 款規定
    ，應予補正】，認事用法均無不當，量刑亦稱妥適。檢察官
    為被告三人之不利益提起上訴，以本件被告三人涉案程度與
    一般時下的幫助詐欺案件相比，甚為嚴重，被告三人係直接
    以詐騙手段，將無價值之紅茶或空白ＣＤ片寄到被害人手中
    ，取信多位被害人後使其匯款，被告陳郁潔並收購多本人頭
    帳戶，被告並未與告訴人鍾玠融達成和解，且光是告訴人鍾
    玠融一人遭詐騙金額即高達新台幣41萬239 元，原審卻皆以
    得易科罰金之徒刑判決被告等人，量刑實有過輕云云。然被
    告徐俊銘、陳郁潔、陳潔孝三人確實於原審已與其所涉本案
    詐欺罪六罪如附表一所示之被害人均達成民事上和解，有原
    審99年12月22日審判筆錄一份可憑，上訴人所指被害人鍾玠
    融部分與被告徐俊銘、陳郁潔、陳潔孝三人無關，且如附表
    一所示之被害人等遭被告所屬詐騙集團詐騙之金額僅數千元
    至一萬多元之間，情節尚非重大，原審綜合全案情節，就被
    告三人所犯本罪處以如上所述之宣告，且均得易科罰金，尚
    無過輕情事，檢察官上訴據此指摘原審就被告徐俊銘、陳郁
    潔、陳潔孝三人之量刑不當，均無理由，應予駁回。末查：
    被告陳潔孝未曾受有期徒刑以上刑之宣告，有本院被告前案
    紀錄表在卷可按，且被告於行為尚未滿22歲，年輕識淺，且
    係因偶然搭其姐即被告陳郁潔之車而依其指示下車測試帳戶
    ，情節堪稱輕微，犯後均坦承犯意，明白認錯，本院斟酌上
    情，認被告經此教訓，應知所警惕，信無再犯之虞，本院認
    其刑之宣告，以暫不執行為適當，爰併予宣告緩刑3 年，以
    勵自新。
七、撤銷改判及科刑理由（被告姜輯翰事實四、五部分，被告范
    盛賢事實五部分）
    原審以被告姜輯翰就事實四、五部分，及被告范盛賢就事實
    五部分，犯罪事證明確，據以論罪科刑，固非無見，惟查：
    (1)、被告姜輯翰就事實四部分所為係幫助詐欺罪，理由已如
    上述，且被告於偵查、原審、本院審理時均否認犯罪，原審
    未詳為比對卷證，以被告姜輯翰就此部分行為有自白犯共同
    詐欺罪，自有未合。(2)、就被告姜輯翰、范盛賢二人共同犯
    詐欺罪之事實五部分，查該二人均年青力壯，竟好逸惡勞，
    不思正當營生，以加入詐騙集團為職業，且事實五之被害人
    ，除吳宗澤係遭詐騙13928元外，謝崇孝、鍾玠融分別遭詐
    騙287萬5988元、41萬0239元，損失可謂重大，被告二人就
    事實五部分仍避重就輕、未坦認全部犯行，難認已真心悔改
    ，原審未慮及上情，就被告姜輯翰、范盛賢二人所犯事實五
    部分，分別量處有期徒刑5月（三罪）、4月（三罪）之罪，
    均得易科罰金，自嫌過輕，檢察官上訴指摘原判決量刑不當
    ，為有理由，及被告姜輯翰上訴就事實四及事實五編號3部
    分，及被告范盛賢上訴就事實五編號5部分否認犯罪，均無
    理由，及原判決有上開可議，自應由本院將原判決就被告姜
    輯翰事實四、五（即原判決附表二全部有關姜輯翰部分）部
    分，被告范盛賢事實五（即原判決附表二編號3、4、5有關
    范盛賢部分）部分均撤銷改判。爰審酌被告姜輯翰、范盛賢
    二人均年輕力壯，竟不循正當途徑獲取財物，反思不勞而獲
    ，為圖私利，而參與詐欺集團之運作，致使附表二編號3、4
    、5之被害人受有相當財產損害，危害社會治安甚鉅，且被
    告2人於本院審理時仍避重就輕，未坦承全部犯行，難認已
    真心悔改，並參酌被告犯罪動機、手段、犯後態度等一切情
    狀後，分別量處如主文第二項所示之刑並定其應執行刑。扣
    案如附表三編號、11-17、21-22、24-35號所示之物（扣除
    標號11、35號所示之SIM卡），或係被告或係其所屬之詐騙
    集團所有，並分別供本件犯罪所用之物（詳如附表三所載）
    ，業據被告等人供述在卷，應分別依刑法第38條第1項第2款
    規定於被告姜輯翰、范盛賢二人相關犯罪之主文項下宣告沒
    收。
貳、無罪部分：
一、公訴意旨另以：
    被告范盛賢於99年3 、4 月間加入大陸地區由陳萬欽（業於
    大陸地區被查獲）主持之詐騙集團，由陳萬欽在各該拍賣網
    站刊登商品廣告，引誘不特定民眾標購，俟民眾聯絡表明有
    意購買，即指示民眾將款項匯入指定之帳戶後，即指示范盛
    賢在臺灣地區提領款項，並由范盛賢收購人頭帳戶供其詐騙
    使用，被告范盛賢分別收購陳榮昌、簡上鈜之郵局存簿、金
    融卡（含密碼），姜義行之渣打銀行存摺（0000000000
    0000 號 ）、郵局存簿（00000000000000）及各該帳號之金
    融卡（含密碼），再持用上開提款卡提領下列詐騙款項：
    (一)張寒雲於99年4 月間某日在MSN 認識自稱為陳建國之人，
      陳建國佯稱我們公司香港賽馬協會附屬六合彩公司要在臺
      灣找10個人投資，打擊臺灣的六合彩組頭，讓組頭們倒台
      云云，張寒雲信不疑，於同年6 月22日下午2 時許，前往
      聯邦銀中和分行匯款20萬元至姜輯翰之渣打銀行帳戶，並
      陸續匯至其他帳戶，直至同年7 月18日察覺異常，始知受
      騙。
    (二)陳郁帆於99年6 月22日下午5 時56分，在三軍總醫院接獲
      自稱奇摩人員來電，向陳郁帆佯稱：你上個月購買的商品
      ，因為作業疏失，變成每個月都扣款140 元，並連續扣款
      12期，你要配合取消，但不需做任何動作，我們會跟銀行
      聯絡云云，隨即由他人假冒銀行人員，要求陳郁帆依其指
      示操作自動櫃員機，陳郁帆不疑有詐，於同日匯款29988
      元，因帳戶款項短少，乃向前述假扮銀行行員之詐騙集團
      成員抱怨，詐騙集團成員見有機可趁，乃再指示陳郁帆轉
      帳10萬元至姜輯翰渣打銀行之帳戶，旋經姜輯翰提領一空
      。
二、按犯罪事實應依證據認定之，無證據不得推定其犯罪事實；
    不能證明被告犯罪者，應諭知無罪之判決，刑事訴訟法第
    154條、第301條第1項分別定有明文。又所謂認定犯罪事實
    之證據，係指足以認定被告確有犯罪行為之積極證據而言，
    如未發現相當證據，或證據不足以證明，自不能以推測或擬
    制之方法，以為裁判基礎。又認定不利於被告之事實，需依
    積極證據，茍積極證據不足為不利於被告事實之認定時，即
    應為有利於被告之認定，更不必有何有利之證據。次按，刑
    事訴訟上證明之資料，無論其為直接證據或間接證據，均須
    達於通常一般人均不致於有所懷疑，而得確信其為真實之程
    度，始得據為有罪之認定，若其關於被告是否犯罪之證明未
    能達此程度，而有合理性懷疑之存在，致使無從形成有罪之
    確信，根據「罪證有疑，利於被告」之證據法則，即不得遽
    為不利被告之認定，其以情況證據（即間接證據）斷罪時，
    尤須基於該證據在直接關係上所可證明之他項情況事實，本
    乎推理作用足以確證被告有罪，方為合法，不得徒憑主觀上
    之推想，將一般經驗上有利被告之其他合理情況逕予排除。
    最高法院76年度台上字第4986號、32年度上字67號判例要旨
    參照。
三、訊據被告范盛賢堅決否認有檢察官所指之此部分詐欺犯行，
    辯稱：伊是在99年7 、8 月才加入該集團，被害人張寒雲、
    陳郁帆部分，伊當時還不是成員，這部分與伊無關等語。經
    查：
  (一)被害人張寒雲、陳郁帆部分於上開時地有遭以陳萬欽為首之
    詐騙集團詐騙金錢等事實，已據本院認定如上。惟被害人張
    寒雲、陳郁帆二人係於99年6 月2 日將款項匯入由共同被告
    姜輯翰提供予該詐騙集團使用之上開渣打銀行帳戶內，而被
    告范盛賢自始均否認有實際參與該集團對被害人張寒雲、陳
    郁帆之犯罪及有依指示提領款項，且依起訴書事實欄之記載
    ，亦未具體指明被告范盛賢就此部分與該集團成員間有何犯
    意聯絡、行為分擔，徒以被告范盛賢被查獲時係該集團成員
    之一，而推認其亦為共犯，自屬率斷。
  (二)又被告范盛賢於偵查中雖曾供稱：於99年3 、4 月間加入該
    詐騙集團云云。惟其又稱：「（誰介紹你加入詐騙集團？）
    我之前聽說姜輯翰有參加，賺了滿多的，而主嫌陳萬欽是我
    們新屋鄉的人，我就透過姜輯翰問說我可不可以做，姜輯翰
    叫我直接去問陳萬欽，陳萬欽說可以，並留下聯絡電話，我
    是做車手。」等語（以上均見19632 號偵卷二第12頁99年8
    月26日訊問筆錄）。可知，被告范盛賢係在同案被告姜輯翰
    之後而加入該集團。惟如前述，姜輯翰係先提供所有渣打銀
    行帳戶予陳萬欽所屬集團使用，姜輯翰一再供稱其係在99年
    7 月以後才加入集團（見19632 號偵卷三第74頁99年8 月25
    日警詢筆錄、19632 號偵卷二第10頁99年8 月26日訊問筆錄
    、原審卷第20頁背面99年12月7 日訊問筆錄、本院卷第63頁
    100 年6 月9 日準備程序筆錄），故被告范盛賢辯稱其於99
    年7 月以後才加入集團一節，尚非無稽，其於偵查中最初所
    供係於99年3 、4 月間加入該詐騙集團云云，應時一時口誤
    ，與其歷次陳述及卷證均不相合，尚難以此即為其不利之認
    定。
  (三)綜上所述，被告范盛賢所辯被害人張寒雲、陳郁帆二人遭詐
    騙部分與其無關一節，非全然不可採信，且檢察官亦未積極
    舉證被告范盛賢就被害人張寒雲、陳郁帆二人遭詐騙部分有
    何實際參與或提供帳戶、領款等行為，本院即難形成確切心
    證認為被告范盛賢有此部分共同詐欺犯行，依「罪證有疑，
    利於被告」之證據法則，即應為被告范盛賢有利之認定。此
    外，復查無其他積極證據足資證明被告范盛賢有公訴人所指
    之此部分共同詐欺犯行，自應為被告范盛賢被訴此部分無罪
    之諭知。原審疏未詳察，逕對被告論罪科刑，自有未合。檢
    察官以原審對被告范盛賢被訴此二部分有罪判決量刑過輕為
    由提起上訴，顯無理由，惟被告范盛賢上訴否認有共同詐欺
    被害人張寒雲、陳郁帆之犯罪，指摘原判決此部分為不當，
    認有理由，應由本院將原判決關於被告范盛賢對被害人張寒
    雲、陳郁帆二人遭詐騙之有罪部分撤銷（即原判決附表二編
    號1 、2 與被告范盛賢有關部分），另為被告范盛賢此部分
    無罪之諭知，以免冤抑。
參、退併辦部分：
  (一)臺灣高雄地方法院檢察署100 年度偵字第12443 號併辦意旨
    略以：被告陳郁潔與徐俊銘（另案由臺灣臺北地方法院以99
    年度易字第3415號為第一審判決）及其他不詳姓名年籍之詐
    騙集團成員基於意圖為自己不法所有之共同犯意聯絡，於民
    國99年8 月23日14時許，在臺南縣新營市（現已改為臺南市
    新營區○○○路之麥當勞速食店前，以1 萬3 千元之代價，
    向劉建呈（已死亡，另由臺灣臺南地方法院檢察署為不起訴
    處分）收購劉建呈所申請之新營郵局帳號0000000-0000000
    號帳戶存摺、提款卡、密碼，再由該詐騙集團於99年8 月23
    日14時許、8 月24日11時許、8 月24日11時15分許、8 月24
    日12時57分許，在雅虎奇摩拍賣網站以帳號aoyo2537、gagg
    ayh 、toyota777 刊登販賣筆記型電腦、行動電話、數位相
    機之不實廣告，誘使盧耀宗、張洪銳、郭敬民、葉育倫等人
    瀏覽廣告後同意購買，而依指示匯款至前開劉建呈提供之新
    營郵局帳戶內。且認被告陳郁潔此部分所犯之罪與起訴之附
    表一(六)之犯罪事實相同，為事實上同一案件，應為起訴效力
    所及，請求併辦云云。
  (二)按集合犯固因其行為特質而評價為包括一罪，然並非其所有
    反覆實行之行為，皆一律認為包括一罪，仍須從行為人主觀
    犯意，自始係基於概括性，行為之時空上具有密切關係，且
    依社會通念，認屬包括之一罪為合理適當者，始足當之，否
    則仍應依實質競合予以併合處罰。
  (三)經查，被告陳郁潔於上述併辦犯罪事實中所涉犯固然同為詐
    欺取財犯行，其雖僅為一次之收購人頭帳戶之行為而導致起
    訴之附表一(六)所載被害人葉育倫以外之人即盧耀宗、張洪銳
    、郭敬民同受有損害，然被告陳郁潔就附表一(六)所示詐欺取
    財犯行，與該綽號「小武」之成年男子及其所屬之詐欺集團
    成員間，有犯意聯絡及行為分擔，其就該部分犯罪雖僅為部
    分之犯罪行為（即收購人頭帳戶），亦應就其他共犯之犯行
    ，負共同正犯之責任，已如上述。又依被告所為之詐欺罪，
    在立法上本無預設多次反覆實施之情形，被告及其他共犯所
    為併辦意旨所載詐欺犯行之被害人不同，所侵害之法益有異
    ，自應就各被害人均分別論述處罰，公訴人以其他被害人與
    本件起訴論罪部分為包括一罪，自有未合。移送併辦關於被
    害人盧耀宗、張洪銳、郭敬民部分與本案部分既屬數罪關係
    ，自無法並予審理，應退回由檢察官另為適法之處理。
據上論斷，應依刑事訴訟法第368 條、369 條第1 項前段、第
364 條、第299 條第1 項前段、第301 條第1 項，刑法第28條、
第30條、第339 條第1 項、第41條第1 項前段、第47條第1 項、
第51條第5 款、第38條第1 項第2 款、第74條第1 項第1 款，刑
法施行法第1 條之1 ，判決如主文。
本案經檢察官陳昱旗到庭執行職務。
中    華    民    國   100    年    8     月    25    日
                  刑事第四庭審判長法  官  陳筱珮
                                  法  官  邱滋杉
                                  法  官  孫惠琳
以上正本證明與原本無異。
不得上訴。
                                  書記官  潘文賢
中    華    民    國   100    年    8     月    25    日
附錄本案論罪科刑法條：
中華民國刑法第339條（普通詐欺罪）
意圖為自己或第三人不法之所有，以詐術使人將本人或第三人之
物交付者，處5年以下有期徒刑、拘役或科或併科1千元以下罰金
。
以前項方法得財產上不法之利益或使第三人得之者，亦同。
前二項之未遂犯罰之。
附表一：
┌───┬───┬──────────────────┐
│編號  │被害人│詐騙集團之詐騙方式、被害人匯款日期、│
│      │      │帳戶及金額（新臺幣）                │
├───┼───┼──────────────────┤
│  1   │楊正雄│楊正雄於99年6 月28日，在雅虎奇摩拍賣│
│      │      │網站瀏覽「小武」詐騙集團刊登之商品廣│
│      │      │告出售德國百靈歐樂B 高效活氧沖牙機，│
│      │      │乃與賣家聯繫並以1680元購買，楊正雄不│
│      │      │疑有詐，同意先行匯款，而於同日上午10│
│      │      │時12分匯款至陽信商業銀行光華分行蔡岳│
│      │      │仲（業經臺灣嘉義地方法院檢察署檢察官│
│      │      │聲請簡易判決處刑）帳戶中而受詐騙。  │
├───┼───┼──────────────────┤
│  2   │鄭旭志│鄭旭志於99年7 月13日，在露天拍賣網站│
│      │      │瀏覽上開詐騙集團刊登之商品廣告出售二│
│      │      │手iphone 4，乃與賣家聯繫並約定價金1 │
│      │      │萬4000元，賣家佯稱節省3%之手續費，要│
│      │      │求私下付款、交貨，鄭旭志不疑有詐，同│
│      │      │意先行匯款半數價金7000 元 至華南商業│
│      │      │銀行劉錦昌帳戶（帳號00 0000000000 號│
│      │      │），俟取得宅配商品後，再行交付餘款，│
│      │      │詐騙集團成員隨即指示徐俊銘、陳郁潔，│
│      │      │以麥香紅茶充當商品，於7 月17日以宅急│
│      │      │便寄送至臺北市○○路○ 段68號1 樓鄭旭│
│      │      │志住處，於寄送取得單據號碼後，即由詐│
│      │      │欺集團成員以簡訊催促給付餘款，鄭旭志│
│      │      │查得貨品寄送號碼，誤信對方確已寄送商│
│      │      │品，乃再匯尾款7000元至上開帳戶，迄接│
│      │      │獲內裝麥香紅茶之包裹，始知受騙。    │
├───┼───┼──────────────────┤
│  3   │陳泓儒│陳泓儒於99年7 月15日，在露天拍賣網站│
│      │      │瀏覽上開詐騙集團刊登之商品廣告出售  │
│      │      │iphone 4，乃於翌日與賣家聯繫，約定價│
│      │      │金8000元，陳泓儒不疑有詐，匯款8000元│
│      │      │至指定之人頭帳戶，詐騙集團成員隨即指│
│      │      │示徐俊銘、陳郁潔，以空白或廢棄CD充當│
│      │      │商品，以宅急便寄送至臺北市大安區文昌│
│      │      │街81號陳泓儒住處，直至接獲內裝CD 3片│
│      │      │之包裹，始知受騙。                  │
├───┼───┼──────────────────┤
│  4   │林令珠│林令珠於99年8 月5 日，在露天拍賣網站│
│      │      │瀏覽上開詐騙集團刊登出售剛入手的i9  │
│      │      │000 超感覺之SAMSUNGi9000-16GB 手機之│
│      │      │廣告，林令珠留言表示有意購買，並以即│
│      │      │時通相互聯絡，林令珠於同月9 日以1 萬│
│      │      │4000元購買上開手機，詐騙集團成員隨即│
│      │      │指示徐俊銘購買類似黑貓宅急便之工作服│
│      │      │，佯裝係宅急便送貨員交付以生活綠茶2 │
│      │      │盒充當商品之包裹，林令珠誤信已取得購│
│      │      │買之商品，當場將1 萬4000元交付徐俊銘│
│      │      │，拆開後始知受騙。                  │
├───┼───┼──────────────────┤
│  5   │林瀚澄│林瀚澄於99年8 月10日下午2 時許，在露│
│      │      │天拍賣網站瀏覽上開詐騙集團刊登數位單│
│      │      │眼相機（型號CANON 500D）之廣告，隨即│
│      │      │表示有意購買，詐騙集團成員自稱係「劉│
│      │      │清河」撥打電話予林瀚澄，表示必須先匯│
│      │      │款7000元至華南商業銀行基隆分行帳號  │
│      │      │000000000000之帳戶，餘款則委託宅配通│
│      │      │人員代收，林瀚澄不疑有詐，除依指示匯│
│      │      │款7000元至上開帳戶外，並委託住處之管│
│      │      │理員侯風來代收貨品並支付尾款7700元予│
│      │      │佯裝宅配通人員之徐俊銘，嗣於返家開拆│
│      │      │貨品，始知受騙。                    │
├───┼───┼──────────────────┤
│  6   │葉育倫│陳郁潔向友人劉建呈收購中華郵政公司新│
│      │      │營郵局（帳號00000000000000，業經不起│
│      │      │訴處分）帳戶及金融卡（含密碼），隨即│
│      │      │以1 萬3000代價出售徐俊銘，由徐俊銘以│
│      │      │簡訊傳送帳號予「小武」，供詐騙集團收│
│      │      │受被騙民眾款項之用，嗣於99年8 月23日│
│      │      │某時許，葉育倫在雅虎奇摩拍賣網站瀏覽│
│      │      │上開詐騙集團刊登販賣演會門票之廣告，│
│      │      │表示有意購買，並依指示匯款4000元至劉│
│      │      │建呈郵局帳戶，然遲遲未收到貨品，始知│
│      │      │受騙。                              │
└───┴───┴──────────────────┘
附表二：
┌───┬────┬─────────────────┐
│編號  │被害人  │詐騙方法及金額                    │
├───┼────┼─────────────────┤
│  1   │張寒雲  │張寒雲於99年4月間某日在MSN認識自稱│
│      │        │陳建國之人，陳建國佯稱香港賽馬協會│
│      │        │附屬六合彩公司要在臺灣找10個人投資│
│      │        │，打擊臺灣六合彩組頭，讓組頭們倒台│
│      │        │云云，致張寒雲陷於錯誤，於同年6月 │
│      │        │22日下午2時許，前往聯邦商銀中和分 │
│      │        │行匯款20萬元至姜輯翰所有渣打銀行帳│
│      │        │戶，並陸續匯款至其他人頭帳戶，迄同│
│      │        │年7月18日察覺異常，始知受騙。     │
├───┼────┼─────────────────┤
│  2   │陳郁帆  │陳郁帆於99年6月22日下午5時56分，在│
│      │        │三軍總醫院接獲自稱雅虎奇摩人員來電│
│      │        │，向陳郁帆佯稱因作業疏失，導致每月│
│      │        │扣款140元，會連續扣款12期，需配合 │
│      │        │到自動櫃員機取消，隨即由他人假冒銀│
│      │        │行人員，要求陳郁帆依指示操作自動櫃│
│      │        │員機，陳郁帆不疑有詐，於同日遭轉帳│
│      │        │2萬9988元。嗣因其帳戶金額短少，乃 │
│      │        │向前述假扮銀行行員之詐騙集團成員抱│
│      │        │怨，詐騙集團成員見有機可趁，又指示│
│      │        │陳郁帆轉帳10萬元至姜輯翰所有渣打銀│
│      │        │行之帳戶內，旋遭詐騙集團提領一空而│
│      │        │遭詐騙。                          │
├───┼────┼─────────────────┤
│  3   │謝崇孝  │謝崇孝於99年8月13日晚上6時許，上網│
│      │        │聊天交友，詐騙集團成員自稱「筱琪」│
│      │        │之女子與謝崇孝相約見面，惟佯稱欲確│
│      │        │認謝崇孝職業是否為警察，要求謝崇孝│
│      │        │操作自動櫃員機云云，謝崇孝不疑有詐│
│      │        │，於臺北市文山區捷運景美站附近依指│
│      │        │示操作自動櫃員機遭轉帳匯出2萬9900 │
│      │        │元，謝崇孝詢問對方如何處理，詐騙集│
│      │        │團見有機可乘，隨即由自稱「海仔」、│
│      │        │「政德」之人佯稱要以退稅方式退還金│
│      │        │錢，並要求謝崇孝依其指示匯款至指定│
│      │        │之人頭帳戶內，謝崇孝不疑有詐，於同│
│      │        │月13日至19日間，依指示多次轉帳匯款│
│      │        │，共計遭詐騙287 萬5988元。而其中謝│
│      │        │崇孝於同月19日匯款10萬50元至上開陳│
│      │        │榮昌郵局（帳號00000000000000號）帳│
│      │        │戶內，隨即由范盛賢持陳榮昌上開郵局│
│      │        │帳戶金融卡將款項提領後存入陳萬欽指│
│      │        │定之帳戶而遭詐騙。                │
├───┼────┼─────────────────┤
│  4   │鍾玠融  │鍾玠融於99年8月17日晚上9時許，接獲│
│      │        │假冒第一銀行帳務中心客服人員之詐騙│
│      │        │電話，以ATM匯款時誤按分期付款為由 │
│      │        │，要求鍾玠融依指示操作自動櫃員機云│
│      │        │云，鍾玠融不疑有詐，依指示操作，於│
│      │        │同日遭轉帳10萬元（起訴書及原審判決│
│      │        │均誤載為1 萬元）、9 萬2000元、10萬│
│      │        │元（起訴書及原審判決均誤載為1 萬元│
│      │        │）至上開姜義行之渣打銀行帳戶，遭轉│
│      │        │帳2 萬9123元、2 萬9140元、2 萬9988│
│      │        │元至姜義行之郵局帳戶，及遭轉帳2 萬│
│      │        │9988元至上開彭彥銓之渣打銀行帳戶，│
│      │        │共計41萬239 元。而分別遭范盛賢、姜│
│      │        │輯翰提領一空而受詐騙。            │
├───┼────┼─────────────────┤
│  5   │吳宗澤  │吳宗澤於99年8月17日晚上8時許，接獲│
│      │        │假冒YAHOO拍賣賣家之電話，表示因作 │
│      │        │帳小姐誤將其登記為批發商，將每月固│
│      │        │定自帳戶扣款云云，隨即由他人假冒銀│
│      │        │行人員要求吳宗澤依指示操作提款機，│
│      │        │致吳宗澤陷於錯誤，於同日晚上8時59 │
│      │        │分，依指示操作而遭轉帳1萬3928元至 │
│      │        │上開彭彥銓渣打銀行帳戶，旋遭姜輯翰│
│      │        │提領一空而遭詐騙。                │
└───┴────┴─────────────────┘
附表三：
┌──┬──────┬────────┬────────┐
│編號│扣案物品名稱│數量及物品明細  │沒收之依據及內容│
├──┼──────┼────────┼────────┤
│ 1  │電腦設備（筆│1台（含滑鼠及電 │與本案無關，不予│
│    │記型電腦）  │源線）          │以宣告沒收      │
├──┼──────┼────────┼────────┤
│ 2  │電子產品（行│1支（Samsung    │與本案無關，不予│
│    │動電話含SIM │Anycall門號     │以宣告沒收      │
│    │卡）        │0000000000）    │                │
├──┼──────┼────────┼────────┤
│ 3  │電子產品（無│1支（HUAWEI）   │與本案無關，不予│
│    │限網卡）    │                │以宣告沒收      │
├──┼──────┼────────┼────────┤
│ 4  │電子產品（行│1支（Ferrari門號│供被告犯罪所用之│
│    │動電話含SIM │000000000）     │物，應依刑法第38│
│    │卡）        │                │條第1項第2款規定│
│    │            │                │宣告沒收        │
├──┼──────┼────────┼────────┤
│ 5  │電腦設備（電│1台（含螢幕、鍵 │與本案無關，不予│
│    │腦主機）    │盤、滑鼠）      │以宣告沒收      │
├──┼──────┼────────┼────────┤
│ 6  │假冒宅即便橘│1件             │供被告犯罪所用之│
│    │色長袖      │                │物，應依刑法第38│
│    │T-Shirt     │                │條第1項第2款規定│
│    │            │                │宣告沒收        │
├──┼──────┼────────┼────────┤
│ 7  │宅即便紙箱  │1個（R：25號小型│供被告犯罪所用之│
│    │            │）              │物，應依刑法第38│
│    │            │                │條第1項第2款規定│
│    │            │                │宣告沒收        │
├──┼──────┼────────┼────────┤
│ 8  │宅即便紙箱  │1個（R：35號大型│供被告犯罪所用之│
│    │            │）              │物，應依刑法第38│
│    │            │                │條第1項第2款規定│
│    │            │                │宣告沒收        │
├──┼──────┼────────┼────────┤
│ 9  │行動電話    │1支（雙卡       │除SIM卡非被告所 │
│    │            │0000000000、    │有不予沒收外，其│
│    │            │0000000000）    │餘之物係供被告犯│
│    │            │                │罪所用之物，應依│
│    │            │                │刑法第38條第1 項│
│    │            │                │第2 款規定宣告沒│
│    │            │                │收              │
├──┼──────┼────────┼────────┤
│ 10 │電子產品（  │1支（門號       │與本案無關，不予│
│    │Nokia手機含 │0000000000）    │以宣告沒收      │
│    │SIM卡）     │                │                │
├──┼──────┼────────┼────────┤
│ 11 │電子產品（  │1支（門號       │除SIM卡非被告所 │
│    │Nokia手機含 │0000000000 ）   │有不予沒收外，其│
│    │SIM卡）     │                │餘之物係供被告犯│
│    │            │                │罪所用之物，應依│
│    │            │                │刑法第38條第1 項│
│    │            │                │第2 款規定宣告沒│
│    │            │                │收              │
├──┼──────┼────────┼────────┤
│ 12 │存摺（郵局存│1本（帳號：     │供被告犯罪所用之│
│    │簿含金融卡）│00000000000000）│物，應依刑法第38│
│    │            │                │條第1項第2款規定│
│    │            │                │宣告沒收        │
├──┼──────┼────────┼────────┤
│ 13 │存摺（渣打銀│1本（帳號：     │供被告犯罪所用之│
│    │行存簿）    │00000000000000）│物，應依刑法第38│
│    │            │                │條第1項第2款規定│
│    │            │                │宣告沒收        │
├──┼──────┼────────┼────────┤
│ 14 │存摺（郵局存│1本（帳號：     │供被告犯罪所用之│
│    │簿含金融卡）│00000000000000）│物，應依刑法第38│
│    │            │                │條第1項第2款規定│
│    │            │                │宣告沒收        │
├──┼──────┼────────┼────────┤
│ 15 │存摺（郵局存│1本（帳號：     │供被告犯罪所用之│
│    │簿含金融卡）│00000000000000）│物，應依刑法第38│
│    │            │                │條第1項第2款規定│
│    │            │                │宣告沒收        │
├──┼──────┼────────┼────────┤
│ 16 │存摺（郵局存│1本（帳號：     │供被告犯罪所用之│
│    │簿含金融卡、│00000000000000）│物，應依刑法第38│
│    │印章）      │                │條第1項第2款規定│
│    │            │                │宣告沒收        │
├──┼──────┼────────┼────────┤
│ 17 │存摺（合作金│1本（帳號：     │供被告犯罪所用之│
│    │庫存簿含金融│0000000000000） │物，應依刑法第38│
│    │卡、印章）  │                │條第1項第2款規定│
│    │            │                │宣告沒收        │
├──┼──────┼────────┼────────┤
│ 18 │存摺（玉山銀│1本（帳號：     │與本案無關，不予│
│    │行存簿）    │0000000000000） │以宣告沒收      │
├──┼──────┼────────┼────────┤
│ 19 │存摺（臺灣企│1本（帳號：     │與本案無關，不予│
│    │銀存簿）    │00000000000）   │以宣告沒收      │
├──┼──────┼────────┼────────┤
│ 20 │印章        │1個（蔡孟甫）   │與本案無關，不予│
│    │            │                │以宣告沒收      │
├──┼──────┼────────┼────────┤
│ 21 │金融卡（含現│1張（卡號：     │供被告犯罪所用之│
│    │金卡）（渣打│0000000000000000│物，應依刑法第38│
│    │銀行金融卡）│，剪刀破壞過）  │條第1項第2款規定│
│    │            │                │宣告沒收        │
├──┼──────┼────────┼────────┤
│ 22 │金融卡（含現│1張（卡號：     │供被告犯罪所用之│
│    │金卡）（渣打│0000000000000000│物，應依刑法第38│
│    │銀行金融卡）│，剪刀破壞過）  │條第1項第2款規定│
│    │            │                │宣告沒收        │
├──┼──────┼────────┼────────┤
│ 23 │電子產品（讀│1台             │與本案無關，不予│
│    │卡機）      │                │以宣告沒收      │
├──┼──────┼────────┼────────┤
│ 24 │存摺（郵局存│1本（帳號：     │供被告犯罪所用之│
│    │簿）        │00000000000000）│物，應依刑法第38│
│    │            │                │條第1項第2款規定│
│    │            │                │宣告沒收        │
├──┼──────┼────────┼────────┤
│ 25 │金融卡（含現│1張（卡號：     │供被告犯罪所用之│
│    │金卡）（郵局│00000000000000）│物，應依刑法第38│
│    │金融卡）    │                │條第1項第2款規定│
│    │            │                │宣告沒收        │
├──┼──────┼────────┼────────┤
│ 26 │存摺（渣打銀│1本（帳號：     │供被告犯罪所用之│
│    │行存簿）    │00000000000000）│物，應依刑法第38│
│    │            │                │條第1項第2款規定│
│    │            │                │宣告沒收        │
├──┼──────┼────────┼────────┤
│ 27 │金融卡（含現│1張（卡號：     │供被告犯罪所用之│
│    │金卡）（渣打│00000000000000）│物，應依刑法第38│
│    │金融卡）    │                │條第1項第2款規定│
│    │            │                │宣告沒收        │
├──┼──────┼────────┼────────┤
│ 28 │金融卡（含現│1張（卡號：     │供被告犯罪所用之│
│    │金卡）（渣打│00000000000000）│物，應依刑法第38│
│    │金融卡）    │                │條第1項第2款規定│
│    │            │                │宣告沒收        │
├──┼──────┼────────┼────────┤
│ 29 │印章        │1個（姜義行）   │供被告犯罪所用之│
│    │            │                │物，應依刑法第38│
│    │            │                │條第1項第2款規定│
│    │            │                │宣告沒收        │
├──┼──────┼────────┼────────┤
│ 30 │存摺（郵局存│1本（帳號：     │供被告犯罪所用之│
│    │簿）        │00000000000000）│物，應依刑法第38│
│    │            │                │條第1項第2款規定│
│    │            │                │宣告沒收        │
├──┼──────┼────────┼────────┤
│ 31 │金融卡（含現│1張（卡號：     │供被告犯罪所用之│
│    │金卡）（郵局│00000000000000）│物，應依刑法第38│
│    │金融卡）    │                │條第1項第2款規定│
│    │            │                │宣告沒收        │
├──┼──────┼────────┼────────┤
│ 32 │印章        │1個（姜義行）   │供被告犯罪所用之│
│    │            │                │物，應依刑法第38│
│    │            │                │條第1項第2款規定│
│    │            │                │宣告沒收        │
├──┼──────┼────────┼────────┤
│ 33 │存摺（郵局存│1本（帳號：     │供被告犯罪所用之│
│    │簿）        │00000000000000）│物，應依刑法第38│
│    │            │                │條第1項第2款規定│
│    │            │                │宣告沒收        │
├──┼──────┼────────┼────────┤
│ 34 │金融卡（含現│1張（卡號：     │供被告犯罪所用之│
│    │金卡）（郵局│00000000000000）│物，應依刑法第38│
│    │金融卡）    │                │條第1項第2款規定│
│    │            │                │宣告沒收        │
├──┼──────┼────────┼────────┤
│ 35 │電子產品（  │1支             │除SIM卡非被告所 │
│    │NOKIA手機含 │                │有不予沒收外，其│
│    │SIM卡）     │                │餘之物係供被告犯│
│    │            │                │罪所用之物，應依│
│    │            │                │刑法第38條第1 項│
│    │            │                │第2 款規定宣告沒│
│    │            │                │收              │
├──┼──────┼────────┼────────┤
│ 36 │記事簿      │2本             │與本案無關，不予│
│    │            │                │以宣告沒收      │
├──┼──────┼────────┼────────┤
│ 37 │電子產品（2G│1支（IMEI0000000│與本案無關，不予│
│    │手機含SIM卡 │29999）         │以宣告沒收      │
│    │）          │                │                │
├──┼──────┼────────┼────────┤
│ 38 │電子產品（  │1支             │與本案無關，不予│
│    │Sonyericsson│                │以宣告沒收      │
│    │手機含SIM卡 │                │                │
│    │）          │                │                │
├──┼──────┼────────┼────────┤
│ 39 │電子產品（摩│1支（IMEI0000000│與本案無關，不予│
│    │托羅拉手機）│10539）         │以宣告沒收      │
├──┼──────┼────────┼────────┤
│ 40 │電子產品（  │1張（編號：89860│與本案無關，不予│
│    │SIM卡）     │00000000000000N │以宣告沒收      │
│    │            │）              │                │
├──┼──────┼────────┼────────┤
│ 41 │電子產品（  │1張（編號：01055│與本案無關，不予│
│    │SIM卡）     │0000000000）    │以宣告沒收      │
├──┼──────┼────────┼────────┤
│ 42 │電子產品（  │1張（編號：89001│與本案無關，不予│
│    │SIM卡）     │0000000000）    │以宣告沒收      │
└──┴──────┴────────┴────────┘